【裁判字號】    98,易,451
【裁判日期】    980930
【裁判案由】    竊盜等
【裁判全文】
臺灣嘉義地方法院刑事判決               98年度易字第451號
公  訴  人  臺灣嘉義地方法院檢察署檢察官
被      告  甲○○
上列被告因竊盜等案件，經檢察官提起公訴（98年度偵字第4654
、4921號），因被告於本院準備程序中就被訴事實為有罪之陳述
，經本院裁定以簡式審判程序審理判決如下：
    主  文
甲○○犯毀越安全設備竊盜罪，參罪，均累犯，各處有期徒刑柒
月。應執行有期徒刑壹年肆月。
    犯 罪 事 實
一、甲○○前因竊盜、偽造有價證券案件，分別經本院、臺灣高
    等法院花蓮分院以89年度易字第397號、90年度上訴字第83
    號判決判處有期徒刑1年、3年10月確定，上開2罪復經臺灣
    高等法院花蓮分院合併定應執行有期徒刑4年5月確定，甫於
    民國95年6月16日縮刑期滿假釋出監，並付保護管束，於96
    年6月5日保護管束期滿，未經撤銷假釋，其未執行之刑，以
    已執行論而執行完畢。詎其仍不知悔改，竟基於為自己不法
    所有及侵入住宅之犯意：(一)於98年2月2日下午1至3時間某時
    ，騎向不知情之同居女友沈黃秋香借用之車牌號碼HGY-830
    號機車，至嘉義縣竹崎鄉○○村○○路45號之丙○○住宅，
    徒手破壞屬於安全設備之鐵窗後，未經同意，亦無正當理由
    ，攀爬踰越該窗侵入住宅，竊取屋內丙○○所有之現金新臺
    幣（下同）4萬餘元及易利信廠牌行動電話1支得手後離去。
    (二)另行起意，於98年3月19日上午9時30分許，騎上述機車至
    同一地點，以相同手法未經同意，亦無正當理由侵入該住宅
    ，竊取屋內丙○○所有之現金約1萬元得手後離去。(三)另行
    起意，於98年5月12日上午9時55分許，駕駛其所有之車牌號
    碼C8-6085號自用小客車，至嘉義縣番路鄉○○村○○○路
    段134之89號之乙○○住宅，徒手破壞屬於安全設備之鐵窗
    後，未經同意，亦無正當理由，攀爬踰越該鐵窗侵入該住宅
    ，竊取屋內乙○○所有之點將家伴唱機1臺得手。
    嗣丙○○、乙○○報警處理，經警調閱監視錄影器拍攝畫面
    後循線查悉上情。
二、案經丙○○及乙○○分別訴由嘉義縣警察局竹崎、中埔分局
    報告臺灣嘉義地方法院檢察署檢察官偵查起訴。
    理  由
一、本件被告甲○○所犯係死刑、無期徒刑、最輕本刑為3年以
    上有期徒刑以外之罪，亦非高等法院管轄第一審案件，且被
    告於本院準備程序中，已就被訴事實為有罪之陳述，經告知
    簡式審判程序之旨後，被告及檢察官對於本件改依簡式審判
    程序審理均表示同意，本院依刑事訴訟法第273條之1第1項
    規定，當庭裁定本件進行簡式審判程序，是本件依刑事訴訟
    法第273條之2規定，不受同法第159條第1項、第161條之2、
    第161條之3、第163條之1及第164條至第170條有關證據提示
    、交互詰問及傳聞證據等相關規定之限制，合先敘明。
二、上開犯罪事實，業據被告坦承不諱（見本院卷第26頁），核
    與證人即告訴人丙○○、乙○○於偵查中及證人沈黃秋香於
    警詢時證述情節相符【見臺灣嘉義地方法院檢察署98年度偵
    字第4921號偵查卷宗（以下稱4921號偵卷）第9頁至第10頁
    、98年度偵字第4654號偵查卷宗第9頁至第10頁、嘉義縣警
    察局竹崎分局嘉竹警偵字第098008號刑案偵查卷宗（以下稱
    竹崎分局警卷）第9頁至第13頁】，此外，並有車號查詢汽
    車車籍資料、被害報告單、現場圖各1份、現場暨監視錄影
    器拍攝畫面翻拍照片23張、車牌號碼HGY-830號機車照片2張
    及指認犯罪嫌疑人照片1張附卷可稽（見本院卷第15頁、嘉
    義縣警察局中埔分局嘉中警偵字第0980025792號刑案偵查卷
    宗第6頁至第12頁、竹崎分局警卷第14頁至第18頁、4921號
    偵卷第20頁至第23頁），堪認被告上開任意性自白與事實相
    符，應可採信。本件事證明確，被告犯行洵堪認定。
三、按刑法第321條第1項第2款所謂「其他安全設備」，係指除
    門扇牆垣以外，依通常觀念足認為防盜之一切設備而言。本
    件被告破壞之鐵窗，乃為構成房屋之一部分，具有隔絕防閑
    作用，自為安全設備。被告於犯罪事實(一)、(二)及(三)均破壞房
    屋鐵窗後，未經同意，亦無正當理由，攀爬踰越該窗侵入住
    宅內行竊，核其所為，均係犯刑法第321條第1項第2款之毀
    越安全設備竊盜罪及同法第306條第1項之侵入住宅罪。而被
    告於本件各次犯行，均兼有「毀」「越」安全設備之行為，
    公訴意旨認被告係犯「毀壞」安全設備竊盜罪，尚有誤會。
    其分別以1行為觸犯上開毀越安全設備竊盜罪及侵入住宅罪2
    罪名，均為想像競合犯，各應依刑法第55條規定從一重之毀
    越安全設備竊盜罪處斷，公訴意旨認係數罪併罰，亦有誤會
    。被告所犯上開數毀越安全設備竊盜罪之犯意各別，行為互
    殊，應予分別論處，併合處罰。又其前因竊盜、偽造有價證
    券案件，分別經本院、臺灣高等法院花蓮分院以89年度易字
    第397號、90年度上訴字第83號判決判處有期徒刑1年、3年1
    0月確定，上開2罪復經臺灣高等法院花蓮分院合併定應執行
    有期徒刑4年5月確定，甫於95年6月16日縮刑期滿假釋出監
    ，並付保護管束，於96年6月5日保護管束期滿，未經撤銷假
    釋，其未執行之刑，以已執行論而執行完畢之情，有臺灣高
    等法院被告前案紀錄表1份在卷可稽（見本院卷第4頁至第14
    頁），其於受徒刑之執行完畢後，5年以內故意再犯本件有
    期徒刑以上之數罪，均為累犯，各應依法加重其刑。爰審酌
    被告犯後坦承犯行之態度、犯罪之動機、目的、手段、所竊
    取物品之價值、自述國小畢業之智識程度、未婚、平時與母
    親同住、經濟狀況不好等一切情狀，分別量處如主文所示之
    刑，並定其應執行之刑。
據上論斷，應依刑事訴訟法第273條之1第1項、第299條第1項前
段，刑法第321條第1項第2款、第306條第1項、第47條第1項、第
55條、第51條第5款，判決如主文。
本案經檢察官林俊良到庭執行職務。
中    華    民    國    98    年    9     月    30    日
                  刑事第四庭    法  官  吳育霖
以上正本證明與原本無異。
如不服本判決應於收受判決後10日內向本院提出上訴書狀，並應
敘述具體理由；其未敘述上訴理由者，應於上訴期間屆滿後20日
內向本院補提理由書（均須按他造當事人之人數附繕本）「切勿
逕送上級法院」。告訴人或被害人如對於本判決不服者，應具備
理由請求檢察官上訴，其上訴期間之計算係以檢察官收受判決正
本之日期為準。
中    華    民    國    98    年    9     月    30    日
                                書記官  林美芳
附錄論罪科刑法條：
中華民國刑法第306條（侵入住居罪）
無故侵入他人住宅、建築物或附連圍繞之土地或船艦者，處1年
以下有期徒刑、拘役或3百元以下罰金。
無故隱匿其內，或受退去之要求而仍留滯者，亦同。
第321條（加重竊盜罪）
犯竊盜罪而有左列情形之一者，處6月以上、5年以下有期徒刑：
一、於夜間侵入住宅或有人居住之建築物、船艦或隱匿其內而犯
    之者。
二、毀越門扇、牆垣或其他安全設備而犯之者。
三、攜帶兇器而犯之者。
四、結夥三人以上而犯之者。
五、乘火災、水災或其他災害之際而犯之者。
六、在車站或埠頭而犯之者。
前項之未遂犯罰之。


司法院資訊處製作；財團法人民間司法改革基金會備份。
